【裁判字號】    90,易,3948
【裁判日期】    901129
【裁判案由】    竊盜
【裁判全文】
臺灣高雄地方法院刑事判決                          九十年度易字第三九四八號
    公  訴  人  臺灣高雄地方法院檢察署檢察官
    被      告  甲○○
右列被告因竊盜案件，經檢察官提起公訴（九十年度偵字第一七七九七號），本院判
決如左：
    主  文
甲○○竊盜，累犯，處有期徒刑月，如易科罰金，以佰元折算壹日。
    事  實
一、甲○○於民國八十五年十一月間因竊盜案件，經本院判處有期徒刑七月確定，於
    八十六年十二月一日執行完畢。猶不知悔改，竟意圖為自己不法之所有，於九十
    年九月二十日上午十一時許，行經高雄縣燕巢鄉○○路旁葉茂松所有之番石榴園
    ，未經葉茂松同意，即逕行進入該番石榴園內竊取番石榴約四十台斤（約值新台
    幣八百元），嗣經葉茂松發現報警在上述處所查獲，並在甲○○所有車牌號碼Ｇ
    Ｋ─五六七九號自小貨車內查獲上述四十台斤番石榴。
二、案經高雄縣警察局岡山分局報請台灣高雄地方法院檢察署檢察官偵查起訴。
    理  由
一、訊據被告甲○○固對伊於上述時、地取約四十台斤之番石榴，並將之置放在伊之
    車牌號碼ＧＫ─五六七九號自小貨車之事實坦承不諱，惟矢口否認有竊盜犯行，
    辯稱：伊以為該番石榴園係伊之朋友「梁文福」所有的，伊摘錯了云云。惟查：
    右揭犯罪事實業據被害人葉茂松於警訊中指述歷歷，並有贓物認領保管單一份附
    卷可稽，再參以被告未能交待伊之朋友如何連絡，且未事前徵得該番石榴園主人
    之同意，即貿然摘取該園內之番石榴等情，則被告具有為自己不法所有之意圖，
    至為灼然，被告上開辯解，顯係卸責之詞，不足採信。本件事證明確，被告犯行
    洵堪認定。
二、核被告所為，係犯刑法第三百二十條第一項之竊盜罪。查被告於八十五年間因竊
    盜案件，經本院判處有期徒刑七月確定，於八十六年十二月一日執行完畢之事實
    ，有台灣高等法院被告全國前案紀錄表一份附卷可稽，其於執行完畢後五年以內
    ，再犯最重本刑有期徒刑以上之本罪，為累犯，應依法加重其刑。爰審酌被告不
    思勤勉工作，竟圖不法所有，竊取他人番石榴，惟所竊得財物非鉅等一切情狀，
    量處如主文所示之刑，併諭知易科罰金之折算標準。
據上論斷，應依刑事訴訟法第二百九十九條第一項前段，刑法第三百二十條第一項、
第四十七條、第四十一條第一項，罰金罰鍰提高標準條例第一條前段、第二條，判決
如主文。
中      華      民      國      九十      年    十一    月    二十九    日
                                  臺灣高雄地方法院刑事庭
                                      法  官    吳  宏  榮
右正本證明與原本無異。
如不服本判決，應於判決送達後十日內，向本院提出上訴狀。
                                      書記官    呂  怜  勳
中      華      民      國      九十      年    十一    月    二十九    日
附錄本案論罪科刑法條：
刑法第三百二十條第一項
意圖為自己或第三人不法之所有，而竊取他人之動產者，為竊盜罪，處五年以下有期
徒刑、拘役或五百元以下罰金。


司法院資訊處製作；財團法人民間司法改革基金會備份。
